【裁判字號】    89,易,1199
【裁判日期】    890515
【裁判案由】    詐欺
【裁判全文】
台灣台中地方法院刑事判決                        八十九年度易字第一一九九號
    公  訴  人  台灣台中地方法院檢察署檢察官
    被      告  乙○○
右列被告因詐欺案件，經檢察官提起公訴（八十八年度偵緝字第一０七二號），本院
判決如左：
    主  文
乙○○連續意圖為自己不法之所有，以詐術使人將本人之物交付，累犯，處罰金壹萬
元，如易服勞役，以參佰元折算壹日。
    事  實
一、乙○○於民國八十五年間，因竊盜案件經台灣彰化地方法院判處有期徒刑六月確
    定，於八十五年九月十七日縮刑期滿執行完畢，竟仍不知謹慎行事，其為建築工
    地包商，明知自己已無支付磁磚價金之能力，乃意圖為自己不法之所有，並基於
    概括之犯意，自八十七年十二月二十一日起至八十八年一月六日止，在臺中市南
    屯區楓樂巷十三之一○○號新士霸建材股份有限公司（下稱新士霸公司），表示
    其信用良好，而連續向新士霸公司詐購萬年石、套裝平磚、套裝腰帶等磁磚類建
    材六批，價金於扣除退貨部分後共計新臺幣（下同）十六萬五千六百八十四元，
    致新士霸公司陷於錯誤，依約陸續送交訂購之貨品至乙○○承攬之臺中縣烏日鄉
    ○○路工地。詎乙○○向業主收取工程款後，竟一再向新士霸公司表示無力付款
    ，致新士霸公司追索無著，始知受騙。
二、案經新士霸公司訴請臺灣臺中地方法院檢察署檢察官偵查起訴。
    理  由
一、訊據被告乙○○固坦承於右揭時地向告訴人新士霸公司訂購上述建材之事實，惟
    矢口否認其有詐欺之犯意，辯稱：伊與業主丙○○溝通不良，業主不支付伊追加
    工程之工錢，且伊將全部收取之工程款都支付其他建材價金及工資，才導致無錢
    付給告訴人磁磚價金云云。惟查右揭事實，業經告訴代理人施輝仁於偵審時指述
    綦詳，並有出貨單十紙、退貨單二紙及對帳單二紙等在卷可稽，被告於本院審理
    時固辯稱：因業主丙○○不支付伊追加工程之工錢，且伊將全部收取之工程款都
    支付其他建材價金及工資，始無錢給付告訴人磁磚價金云云，然其前開所辯與其
    於偵查時辯稱：因業主丙○○積欠伊八十八萬元之工程款，始無法給付買賣價金
    予告訴人云云，已屬兩歧。再查證人即被告承攬工程之業主丙○○於偵審時到庭
    證稱：被告於八十七年四月間以一百五十九萬元向伊承攬興建房屋之工程，並於
    同年十月初追加工程款一百六十二萬元，伊前後已給付完工部分共二百五十三萬
    元之工程款予被告，但被告僅完成主結構及黏貼磁磚後即不見蹤影，等找到被告
    後，被告才說合約未寫的追加工程部分要另外付九萬元，伊也曾說要付給他，惟
    被告仍不完工等語，足知業主丙○○已給付已完工部分之工程款予被告，至剩餘
    之六十八萬元工程款係因被告未完成約定之工程而未給付，即非業主有意拖欠，
    且合約外之追加工程至多僅為九萬元，被告並非執此爭執始未完工甚明，此並有
    工程承攬合約書二份及付款明細表二份附卷可參。是被告先後辯稱係因業主積欠
    伊八十八萬元工程款或積欠追加工程款，致無法給付告訴人價金一節，顯與事實
    不符。另被告復提出其已付丙○○住宅工程之工資材料明細表一份，欲證明其已
    支付工資及材料共二百六十二萬四千三百元，即超過其所收之工程款，惟該表僅
    係被告自行製作之明細表，並無其他收據或統一發票足以佐證，是該明細表並無
    法採為有利於被告之證據。觀之被告既已取得二百五十三萬元之工程款，竟用於
    他處而無法給付告訴人任何買賣價金，可知被告在向告訴人購買磁磚時，應明知
    自己已無支付磁磚價金之能力，而仍要求告訴人送貨，依此，堪認被告於購買建
    材之初，主觀上即存有為自己不法所有之詐欺意圖甚明，是被告辯稱其無詐欺之
    犯意云云，顯係事後卸責之詞，不足採信，其犯行洵堪認定。
二、核被告所為，係犯刑法第三百三十九條第一項之詐欺取財罪。被告先後數次詐欺
    行為，時間緊接，犯罪構成要件相同，顯係基於概括犯意為反覆為之，為連續犯
    ，應以一罪論，並依法加重其刑。另查被告於八十五年間，因竊盜案件經台灣彰
    化地方法院判處有期徒刑六月確定，於八十五年九月十七日縮刑期滿執行完畢，
    有本院被告全國前案紀錄表在卷可稽，其受有期徒刑執行完畢後，於五年以內再
    犯本件有期徒刑以上之罪，為累犯，應依刑法第四十七條之規定加重其刑。本件
    被告有二種刑之加重，應遞加之。爰審酌被告素行不佳，竟仍不知謹慎行事，再
    為本件犯行，本不宜輕罰，惟念及被告於本院審理時已與告訴人達成民事和解，
    分期償付積欠款項，業經告訴代理人甲○○、施輝仁供明在卷，可認被告尚知所
    悔悟等一切情狀，量處如主文所示之刑，並諭知易服勞役之算標準。
據上論斷，應依刑事訴訟法第二百九十九條第一項前段，刑法第五十六條、第三百三
十九條第一項、第四十七條、第四十二條第二項，罰金罰鍰提高標準條例第一條前段
、第二條，判決如主文。
中      華      民      國    八十九    年      五      月     十五     日
                                    台灣台中地方法院刑事第六庭
                                        法  官  張  靜  琪
右正本證明與原本無異。
如不服本判決，應於送達後十日內向本院提出上訴狀(須附繕本)，上訴於台灣高等
法院台中分院。
                                        書記官
中      華      民      國    八十九    年      五      月     十五     日
附錄論罪科刑法條
刑法第三百三十九條
意圖為自己或第三人不法之所有，以詐術使人將本人或第三人之物交付者，處五年以
下有期徒刑、拘役或科或併科一千元以下罰金。
以前項方法得財產上不法之利益或使第三人得之者，亦同。
前二項之未遂犯罰之。


司法院資訊處製作；財團法人民間司法改革基金會備份。
